臺灣雲林地方法院刑事判決　　　　　　　 94年度易字第289號
公　訴　人　臺灣雲林地方法院檢察署檢察官
被　　　告　甲○○
　　　　　　　　　　國民
　　　　　　　　　　原住雲林縣.
上列被告因電子遊戲場業管理條例等案件，經檢察官聲請以簡易
判決處刑（94年度偵字第495 號），本院斗六簡易庭認為不宜以
簡易判決處刑移送前來（原案號：94年度六簡字第190 號），本
院改依通常審判程序，判決如下：
    主      文
甲○○共同違反未依電子遊戲場業管理條例規定辦理營利事業登
記者，不得經營電子遊戲場業規定，處拘役拾日，如易科罰金
，以佰元折算壹日。扣案之「豹中豹」電子遊戲機壹台（含Ｉ
Ｃ板壹塊）及現金新臺幣仟肆佰元，均沒收。
    事實及理由
壹、構成犯罪事實：甲○○係址設雲林縣林內鄉○○村○○路1
    之6 號「休息一下檳榔攤」負責人，明知擺設電子遊戲機具
    營利，須向縣政府申請營利事業登記，竟基於違反電子遊戲
    場業管理條例之犯意，未經申請營利事業登記，自民國93年
    12月底某日起，在公眾得出入之「休息一下檳榔攤」擺設豹
    中豹二代電子遊戲機1 台，並以每月新臺幣 (下同)20,000
    元代價，僱請知情之謝主惠（另由檢察官為不起訴處分）負
    責看店，迨於94年1 月11日14時40分許，適有蔡瑞嘉（另由
    檢察官為不起訴處分）正玩上開電子遊戲機時，為警當場查
    獲。並扣得豹中豹二代電子遊戲機1 台（含IC板1 塊）及現
    金3, 400元。
貳、認定犯罪事實所根據的證據及理由：
  一、被告甲○○於警詢及檢察官訊問時坦白承認於上開時、地
      未向縣政府申請營利事業登記，而在公眾得出入場所擺設
      豹中豹二代電子遊戲機1 台。謝主惠亦坦承知悉「休息一
      下檳榔攤」店內有擺設豹中豹二代電子遊戲機1 台，並受
      僱於被告甲○○負責看店之事實。
  二、蔡瑞嘉於警詢時亦承認有於上開時、地投入60元硬幣把玩
      該豹中豹二代電子遊戲機之事實。
  三、此外，並有於「休息一下檳榔攤」豹中豹二代電子遊戲機
      1 台（含IC板1 塊）及現金3, 400元扣案可佐，復有雲林
      縣警察局斗六分局現場檢查紀錄表、扣押筆錄（含收據）
      及照片4 張在卷可憑。
  四、綜上，被告甲○○確有違反未依電子遊戲場業管理條例規
      定辦理營利事業登記者，不得經營電子遊戲場業規定之犯
      行堪以認定，應依法論科。
、對於被告的辯解，本院判斷：
  一、被告甲○○固坦承於上開時、地擺設豹中豹二代電子遊戲
      機1 台之事實，惟矢口否認有何違反電子遊戲場業管理條
      例之犯行，辯稱：該電玩是我自己在把玩的，我也不知道
      擺設機具需向縣政府申請營利事業登記證云云。
  二、按刑法第16條明確規定「不得因不知法律而免除刑事責任
      。但按其情節得減輕其刑。如自信其行為為法律所許可而
      有正當理由者，得免除其刑」，足供作為行為人是否得援
      用「禁止錯誤 (即行為人誤解法律，而誤以為自己的行為
      是法所容許)」 用以阻卻責任之參考。被告甲○○辯稱：
      伊不知道擺設電子遊戲機具須向縣政府申請營利事業登記
      云云，係主張自己不知法律規定而有禁止錯誤之情形，依
      照上開規定，被告既不得以不知法律為由阻卻責任，且被
      告所謂不知道須向縣政府申請營利事業登記證，亦非「自
      信其行為為法律所許可」，從而，被告甲○○上開辯解即
      不足採
肆、論罪科刑的理由：
  一、核被告甲○○所為係犯電子遊戲場業管理條例第22條之違
      反同條例第15條規定之未依電子遊戲場業管理條例規定辦
      理營利事業登記罪。
  二、被告甲○○與謝主惠2 人間就上開犯行，有犯意聯絡及行
      為分擔，均為共同正犯。
  三、爰審酌被告甲○○擺放之電子遊戲機僅1 台，獲利有限，
      犯罪情節輕微，所生危害尚非重大及被告甲○○犯後猶否
      認犯行，犯罪態度並非良好等一切情狀，量處如主文所示
      之刑，並諭知易科罰金之折算標準。
  四、扣案豹中豹賭博機具1 台（含IC板1 塊）及現金3, 400元
      ，係供犯罪所用且屬被告所有之物，應依刑法第38條第1
      項第2 款宣告沒收。
伍、至於檢察官認為被告甲○○上開犯行另涉有刑法第266 條第1
    項之普通賭博罪嫌，雖非無據。惟查，被告甲○○於警詢陳
    稱扣案之豹中豹二代電子遊戲機1 台係以開分數方式把玩。
    蔡瑞嘉於警詢時也陳稱扣案之豹中豹二代電子遊戲機係以投
    硬幣10元之方式操作，玩到沒有錢為止，沒有兌換現金等語
    。且本案現場未發現有何賭博事證，有雲林縣警察局斗六分
    局94年5 月30日斗六警刑字第0940006114號函文在卷可查。
    從而，被告甲○○擺設上開豹中豹二代電子遊戲機1 台之行
    為，有無兌換現金或其他財物，亦即是否有以偶然方法之輸
    贏定財物得失一節，顯無證據可供佐證被告甲○○確有檢察
    官聲請簡易判決處刑意旨書所指之賭博犯行。惟檢察官認此
    部分與本件論罪科刑部分為牽連犯之裁判上一罪關係，爰不
    另為無罪之諭知，附此敘明。
陸、被告甲○○經合法傳喚，無正當理由而不於審判期日到庭，
    爰依刑事訴訟法第306 條規定，不待其陳述，逕行判決，併
    此敘明。
柒、適用法律依據：
  一、刑事訴訟法第299 條第1 項前段、第306 條、第452條。
  二、電子遊戲場業管理條例第22條，刑法第11條前段、第28條
      、第41條第1 項前段、第38條第1 項第2 款。
  三、罰金罰鍰提高標準條例第2 條。
本案經檢察官乙○○到庭執行職務
中　　華　　民　　國　　94　　年　　11　　月　　2 　　日
                  刑事第二庭審判長法  官  林  輝  煌
                                  法  官  柯  志  民
                                  法  官  李  明  鴻
以上正本證明與原本無異。
如不服本判決，應於判決送達後10日內，向本院提出上訴狀。（
須附繕本）
                                  書記官  孫  秀  桃
中　　華　　民　　國　　94　　年　　11　　月　　2 　　日
附錄本案論罪科刑法條全文
電子遊戲場業管理條例第15條
未依本條例規定辦理營利事業登記者，不得經營電子遊戲場業。
電子遊戲場業管理條例第22條
違反第十五條規定者，處行為人一年以下有期徒刑、拘役或科或
併科新台幣五十萬元以上二百五十萬元以下罰金。
